【裁判字號】    91,訴,2054
【裁判日期】    920813
【裁判案由】    新型專利異議
【裁判全文】
臺北高等行政法院判決                            九十一年度訴字第二○五四號
                              .
    原      告  甲○○
    訴訟代理人  鍾亦琳律師
    被      告  經濟部智慧財產局
    代  表  人  蔡練生（局長）
    訴訟代理人  丙○○
    參  加  人  日月光半導體製.
                股份有限公司
    代  表  人  乙○○董事長.
右當事人間因新型專利異議事件，原告不服經濟部中華民國九十一年四月一日經訴字
第○九一○六一○六九四○號訴願決定，提起行政訴訟，並經本院裁定命參加人獨立
參加本件被告之訴訟。本院判決如左：
    主  文
原告之訴駁回。
訴訟費用由原告負擔。
    事  實
壹、事實概要：
    緣參加人前於民國（以下同）八十八年六月二日以「測試銲線壓板構造」向被告
    申請新型專利，經被告編為第00000000號審查，准予專利（以下簡稱系
    爭案）。公告期間，原告以其不符新型專利要件，對之提起異議，並提出異議證
    據一為八十二年三月十六日公開之美國第0000000號專利案（以下簡稱引
    證一）；異議證據二為八十七年一月二十七日公開之美國第0000000號專
    利案（以下簡稱引證二）；異議證據三為八十八年四月十三日公開之美國第00
    00000號專利案（以下簡稱引證三）為證據。案經被告審查，於九十年十月
    十八日以（九○）智專三（二）○四○五九字第○九○八九○○一九一二號專利
    異議審定書為「異議不成立」之處分。原告不服，提起訴願，遭駁回後，遂向本
    院提起行政訴訟，本院因認本件撤銷訴訟之結果，參加人之權利或法律上利益將
    受損害，乃依行政訴訟法第四十二條第一項規定，依職權裁定命參加人獨立參加
    本件被告之訴訟。
貳、兩造聲明：
一、原告聲明：求為判決
１、訴願決定及原處分均撤銷。
２、命被告為本件新型專利異議案成立之處分。
３、訴訟費用由被告負擔。
二、被告聲明：求為判決如主文所示。
、兩造爭點：
    原告於異議階段提出之異議證據即引證一至引證三是否足以證明系爭案不具新穎
    性與進步性，而不符新型專利要件？
一、原告陳述：
１、被告未依專利審查基準判定系爭案所請「測試銲線壓板構造」之新型專利之新穎
    性及進步性，審定異議不成立，顯係違法不當：
(1)、按專利法第九十八條第一項第一款規定：「申請前已見於刊物或已公開使用者」
    ；同條第二項復著有明文：「新型係運用申請前既有之技術或知識，而為熟悉該
    項技術者所能輕易完成且未能增進功效時，雖無前項所列情事，仍不得依本法取
    得新型專利」，法意甚明。
(2)、依照被告八十九年十月所頒行之專利審查基準第 2-1-1頁，對新型之構造定義如
    下：「指物品之內部或其整體之構成，實質表現上大多為元件間之安排、配置及
    相互關係．．．」，故就系爭案所請之「測試銲線壓板構造」而言，應明確界定
    出系爭案中各元件之配置及相互關係後，始具明確之比對標的，先予陳明。
(3)、今查系爭案之「測試銲線壓板構造」，實於系爭案提出申請前已為公告在先之美
    國專利第0000000號「導線架挾持固定機構」（即引證一）所明確揭露，
    且系爭案所揭之用以偵測銲線銲接成功與否之技術手段，亦為公告在先之美國專
    利第0000000號（即引證二）以及美國專利第0000000號（即引證
    三）所清楚公開，其比較將詳予說明如下。是以，系爭案「測試銲線壓板構造」
    可由熟悉該項技術者運用引證二及引證三之技術手段並藉由引證一所揭露之結構
    裝置，即可達系爭案之相等功效，系爭案無論是在目的、功效及技術手段上均已
    揭露於引證一、二、三中，因此，系爭案應該當專利法第九十八條第一項第一款
    及同條第二項之規定，不應給予專利，被告「異議不成立」之審定，顯係違法不
    當。
２、按系爭案於九十年六月二十九日於原告提起異議後旋修改系爭案之申請專利範圍
    ，其修正後之主要特徵為「一種測試銲線壓板構造，該壓板構造包含：一平板，
    設有一銲線孔及一偵測孔於其中，該銲線孔提供晶片進行銲線；一探針，用以耦
    合偵測系統；及一彈性片，具有一調整孔，及一探針孔，該調整孔用以調整該彈
    性片與該偵測孔之位置，該探針孔用以提供該探針之偵測細端穿越，並伸入該偵
    測孔內，並經由該彈性片提供彈性抵觸一基板之銲墊片」。換言之，系爭案主要
    係由一平板、一探針以及一彈性片所構成，玆就其結構特徵及技術手段詳述如下
    ：
(1)、系爭案對「一平板，設有一銲線孔及一偵測孔於其中，該銲線孔提供晶片進行銲
    線」之界定，如系爭案專利說明書第六頁第二十五行至第七頁第四行所述「．．
    ．該平板設有一孔，該孔係由一銲線孔201及一偵測孔203組合而成，該銲線孔對
    應一晶片及內接腳之部分，以便於供晶片進行銲線．．．」，其僅由「目的及功
    能性」方面對銲線孔及偵測孔加以界定，並未對銲線孔及偵測孔之相關位置以及
    相對大小加以說明，故就功能性而言，該銲線孔 201係供晶片進行銲線之開孔，
    而該偵測孔203係用以使探針穿過該偵測孔203與接地銲墊相抵觸，使其可於機台
    進行銲線時，在銲線夾頭未切斷導線前，藉由該探針抵觸接地銲墊而經由晶片、
    導線、以及夾緊該導線之銲線夾頭形成一迴路，由機台送出訊號，測試該導線銲
    接之成功與否，以判定是否繼續進行後續之導線銲接步驟，進而可在導線銲接失
    敗時立即停止導線之銲接，避免浪費不必要的後續銲線。由上述可知，系爭案中
    銲線孔201及偵測孔203之配置及相互關係，係由其目的及功能性加以界定，該平
    板所具之銲線孔應相對於晶片及內接腳之部分，且偵測孔應足以暴露出接地銲墊
    ，使探針可與該等接地銲墊相抵觸為前提，方可進行導線銲接成功與否之測試。
    然而，就半導體基板之電路佈設而言，係先考量晶片與基板之電路佈設，再進行
    晶片接合、導線銲接、封裝及測試等後續程序，而基板上之電路佈設可視需要採
    行多種不同的佈設方式，其中，接地銲墊並非僅侷限於特定區域，可將其佈設於
    基板之一側邊，甚至以一環狀形式佈設於基板與導線銲接處之外圍；根據系爭案
    由目的與功能性方面對銲線孔及偵測孔之界定，該偵測孔應以配合基板上之電路
    佈設，符合暴露該等接地銲墊為前提，是以，該偵測孔依照基板之電路佈設可能
    具有與銲線孔接近等長或更長之長度，以暴露出佈設於基板之接地銲墊，方可順
    利進行導線銲接成功與否之測試。由是，該偵測孔即與該銲線孔在實質上形成為
    一孔，而該等結構型態已揭露於引證一之「一挾持固定板，其設有一孔供進
    行銲線」中；故系爭案於原告提出異議後旋修改之申請專利範圍，將原申請範圍
    第一項中「一平板，其設有一孔供進行銲線」改為「一平板，設有一銲線孔及一
    偵測孔於其中，該銲線孔提供晶片進行銲線」，顯係未顧及基板之電路佈設，欲
    藉由強行區分銲線孔及偵測孔，規避系爭案所請之結構特徵早已揭露於引證一之
    事實。
(2)、系爭案中所界定「一探針，用以耦合偵測係統」者，係於半導體銲線作業中，有
    關於藉由探針測試系統檢測金線是否有短路現象（亦即金線銲接不良之現象）之
    「銲線測試法」的技術原理，此項技術已揭露於引證二，即「一金屬層（L3）覆
    蓋於 PCB（p）上之晶片承載區（L1）、通道（L2）及閘門（G），其中通道（L2
    ）係連接晶片承載區（L1）及閘門 （G），並以一探測裝置（PR）接觸於閘門（
    G）上以便於銲線製程中檢測金線（W）是否有段短路的現象」，以及引證三所揭
    露之「一金屬層103覆蓋於PCB（100）上之晶片承載區133並延伸連接於PCB（100
    ）周緣之插銷105，並以一探測裝置145接觸於插銷 105上，以便於銲線製程中檢
    測金線（W） 是否有短路的現象」；由此可得知，系爭案所運用之檢測方法早已
    揭露於引證二、三中，系爭案實不具專利要件之新穎及進步性。
(3)、系爭案中所界定「一彈性片，具有一調整孔，及一探針孔，該調整孔，用以調整
    該彈性片與該偵測孔之位置，該探針孔用以提供該探針之偵測細端穿越，並伸入
    該偵測孔內，並經由該彈性片提供彈性抵觸一基板之銲墊片」者，如系爭案專利
    說明書第八頁第五至六行所述「．．．一螺絲213穿設於該彈性片211之調整孔21
    2 而將該彈性片211固定於該平板200上」，可知系爭案之彈性片係藉由螺絲穿設
    於調整孔而固定於平板上，此技術已揭露於引證一，即「由彈性板片形成一輔助
    夾持片，一端以螺釘、 `固定於該挾持固定板上」，明顯可知系爭案所界
    定之彈性片已揭露於引證一，且引證一中亦揭露以螺絲固定彈性片之技術手段；
    復如系爭案專利說明書第十至十三行所述「該探針210．．．緊抵壓於該基板101
    之接地銲墊 102，而該探針210經彈性片211連接至該偵測系統，．．．進行測試
    該導線是否通路」，明顯為習知技術中，以探針連接偵測系統用以測試導線是否
    短路之「銲線測試方法」，如上述，此技術手段已揭露於引證二、三；因此，由
    該引證一與引證二、三可得知系爭案不具新穎性及進步性之事實，殆無疑義。
３、被告之答辯係針對系爭案之平板中所設之偵測孔203及彈性片所設之調整孔212不
    同於引證一之結構所為之答辯，顯然係未先釐清系爭案所請之壓板構造中，各原
    件之配置及其相互關係所致，故其理由顯不可採。以下茲進一步詳細說明被告審
    定異議不成立之理由為誤謬之事實：
(1)、被告以「系爭案中，其壓板構造之平板所設之孔係由一銲線孔201及一偵測孔203
    組合形成，與引證一僅設有一孔供進行銲線確屬不同」為由，認定系爭案確具
    與引證一不同之結構特徵，顯見被告對系爭案所請之壓板構造及相關技術內容並
    未充分了解。首先，就上述比較可知，系爭案係由「目的及功能性方面」對銲線
    孔及偵測孔加以界定，該偵測孔應符合暴露出接地銲墊之條件，方可進行導線銲
    接成功與否之測試，是以，該偵測孔應依照佈設於基板之接地銲墊，決定該偵測
    孔之配置位置以及面積大小，而基板上所佈設之接地銲墊並非侷限於基板之特定
    角落，應視其電路設計之需求而定，因此，該偵測孔在此一條件限制下，即可能
    具有接近、相等、甚至大於銲線孔之長度或寬度，而與銲線孔在實質上形成一孔
    ，即如系爭案之原申請範圍第一項中「一平板，其設有一孔供進行銲線」所述，
    係與引證一所揭示之結構相同，參加人強行將其區分為銲線孔及偵測孔，顯係未
    顧及基板之電路佈設，欲以此混淆，規避系爭案所請之結構特徵早已揭露於引證
    一之事實。因此，被告指稱系爭案係「另設一偵測孔」實為認知偏誤。
(2)、被告又以「系爭案彈性片211上之調整孔212係用以調整該彈性片 211與該偵測孔
    203之位置，與引證一之輔助夾持片僅以螺釘、`固定於挾持固定板上不同
    」為由，判定系爭案之構造與引證一不同，足見被告亦未先釐清系爭案與引證一
    之構造，即做出悖離事實之認定；如上述，系爭案專利說明書第八頁第五至六行
    所述「．．．一螺絲213穿設於該彈性片211之調整孔212而將該彈性片211固定於
    該平板200上」，可知系爭案之彈性片係藉由螺絲穿設於調整孔212而固定於平板
    上，而引證一中「由彈性片形成一輔助夾持片，一端以螺釘、 `固定於該
    挾持固定板上」，可知引證一之輔助夾持片係以彈性片形成，即相等於系爭案
    之彈性片；系爭案係以螺絲穿設該調整孔而將彈性片固定於平板，而引證一雖
    未另行強調該輔助夾持片（相等於系爭案之彈性片）是否設有一孔供螺釘、`
    將其固定於固定板，此係依一般常識即可得知，欲使該螺釘將該挾持片固定於
    該固定板，該挾持片必具有一孔洞使該螺釘穿過其中，方可達成固定之目的，引
    證一之挾持片所具之孔洞與系爭案之彈性片所設之調整孔，實質上均為運用螺絲
    固定元件所必須之結構，就結構而言並未有任何差異。綜上，系爭案中之彈性片
    ，其結構特徵已揭示於引證一，且兩者均係以螺絲為固定元件之技術手段，難辯
    稱其為不同結構。是以，引證一雖未言明該挾持片具有一孔洞供螺釘穿過，但此
    係藉由螺釘達成固定功效之必要結構，若非被告刻意忽視此一結構特徵，即為被
    告對此等技術手段未具適當之分析判斷能力所致。
(3)、再針對系爭案於彈性片所設之調整孔而言，該調整孔係欲藉螺絲進行固定所需之
    必要結構，系爭案中並未對該調整孔之尺寸大小加以界定，難以判定該調整孔與
    引證一之挾持片所具之孔洞的差異性；再就功能性而言，藉由螺絲固定元件之技
    術手段中，以不同形狀或尺寸之固定孔調整元件的固定位置，係常見於一般置物
    架之結構，用以固定各個元件的技術手段中，絕非系爭案首先提出，亦非引證一
    所揭露之結構所不能達成者。
(4)、揆諸上述可知，系爭案所請之構造，已充分揭露於引證一，明顯不具新型專利之
    新穎性，欲達成系爭案所具之功效，僅需將引證一之結構與引證二、三所揭露之
    技術手段相結合，即可達系爭案之相等功效，被告以系爭案之構造不同於引證一
    ，又以引證二、三中並未見系爭案之平板200及彈性片211構造為由，指稱引證一
    、二、三無法證明系爭案不具新穎性或進步性，顯有錯誤，自不待言。
４、訴願決定機關所為之判斷，亦依照被告以系爭案於其平板上除銲線孔外另設有一
    偵測孔，且系爭案之彈性片所設之調整孔不同於引證一之結構為由，做出訴願駁
    回之決定。訴願決定機關之訴願決定理由實有違誤，應予撤銷。
５、被告為本件異議不成立之審定及訴願決定機關為駁回訴願之決定，其理由無非謂
    ：1.系爭案壓板構造之平板 200之孔係由銲線孔201與偵測孔203組合而成，與引
    證一之銲線孔不同；以及2.系爭案具有調整孔之彈性片並未見於引證案中，而
    稱引證案不足以證明系爭案不具有專利要件之新穎性與進步性。惟上述理由顯然
    與事實不符，茲逐一說明如下：
(1)、系爭案所界定之壓板構造平板中，由銲線孔201與偵測孔203組合而成之孔與引證
    一之銲線孔並無實質差異：
    系爭案所界定之偵測孔 203係用以暴露出基板表面之接地焊墊102，使探針210得
    伸入該偵測孔 203並抵觸透過該偵測孔203所暴露出來之接地焊墊102，俾於銲線
    作業進行時，得利用探針 210偵測銲線作業的成功與否。然而，基板表面之接地
    焊墊常因電路設計之考量而分布於不同位置，並非必然侷限於特定區域。換言之
    ，系爭案所界定之偵測孔 203係以必須暴露出偵測用接地焊墊的條件限定下，必
    然會隨該等接地焊墊的分布位置而調整該偵測孔 203之形狀、位置、及面積大小
    ，該偵測孔203可能形成於該銲線孔201之端角（即系爭案第一圖所示），亦可能
    形成於該銲線孔201之側邊而與該銲線孔201實質連接成一孔（即附件一之下方圖
    式）。故系爭案係利用文字敘述之差異，強行區分銲線孔及偵測孔，企圖混淆其
    壓板構造之平板結構已為引證一所揭示之事實。是以，根據系爭案申請專利範圍
    所界定之壓板構造的平板中，由銲線孔202與偵測孔203組合而成之孔與引證一之
    銲線孔顯然並無實質差異。
(2)、系爭案所界定具有調整孔用以調整探針位置之彈性片並無實質增進之功效：
    根據系爭案之說明書所揭示之內容，系爭案之「測試銲線壓板構造」可藉由彈性
    片211之調整孔212調整探針210與該基板101之接地焊墊 102接觸位置；換言之，
    每次移動探針210之前，均必須先將調整孔212之螺絲213鬆開，令探針210移動至
    目標位置，再將螺絲 213鎖緊固定。然而，基板表面的相鄰測試點間，通常只有
    數毫米 (mm)的距離，在螺絲 213鬆開與鎖緊的過程中，探針210容易受到轉動螺
    絲213的外力影響而產生偏移，更不利於探針210的精確定位；另一方面，以長度
    二毫米之銲線而言，目前銲線機進行銲線的速度，已經從每秒銲接四至五條銲線
    提昇至每秒銲接八至十條銲線，若每次進行測試時，均要先將螺絲 213鬆開、移
    動探針、再將螺絲 213鎖緊，必然需要花費更多的時間，反而不利於縮短製程。
    由此可知，系爭案之「測試銲線壓板構造」中，該種具有調整孔212之彈性片211
    ，反而不利於實際操作上的精確性與快速性，相較於習知的偵測方法，實未見其
    進步何在。
(3)、按專利法第九十八條第二項之規定：「新型係運用申請前既有之技術或知識，而
    為熟習該項技術者所能輕易完成且未能增進功效，雖無前項所列情事，仍不得依
    本法申請取得新型專利」；換言之，申請專利之新型是否具有可專利之要件，絕
    非僅以申請專利之新型與引證案之異同作為判斷標準。相較於申請前已公開之習
    知技術，申請專利之新型若未具有增進之功效，仍應視為不具有進步性，而不應
    准予專利。就系爭案「測試銲線壓板構造」中所界定具有調整孔212之彈性片211
    而言，利用不同形狀或尺寸之開孔調整固定位置，早已常見於一般置物架的固定
    結構中，並非無法預期之新功效；另一方面，藉由彈性片的彈力緊抵觸基板表面
    的技術手段，亦已為引證一所揭示，實難強稱系爭案「具有調整孔 212之彈性片
    211」可具有增進之功效。
(4)、綜上所述，被告為異議不成立之理由「系爭案壓板構造之平板 200之孔係由銲線
    孔201與偵測孔203組合而成，與引證一之銲線孔不同」顯然係未確實瞭解該項
    領域之技術所致；原處分及訴願決定之理由顯然與事實不符，應予以撤銷。再者
    ，系爭案之另一特徵「具有調整孔之彈性片」在實際應用上亦無增進之功效，顯
    然已違反專利法第九十八條第二項之規定；故系爭案不具專利要件之事實，亦已
    無庸置疑。
６、又專利法第一條即明確指出以「鼓勵、保護、利用發明與創作，以促進產業發展
    」為目的；若申請專利之技術並無增進之功效且無益於產業發展，實無給予排他
    性專利權之必要。參加人於異議答辯理由中一再強調，系爭案之主要特徵在：「
    如何使探針確實緊抵觸該基板之接地焊墊以避免該探針損及該基板之接地焊墊」
    ；然而，系爭案藉由彈性片211之調整孔212調整探針210與該基板101之接地焊墊
    102接觸位置時，該探針210更容易受螺絲 213鬆開與鎖緊之外力影響而發生偏移
    ，更遑論確實緊抵觸基板表面之接地焊墊。另一方面，系爭案用以測試銲線銲接
    狀況之技術手段，已為引證二、三所揭示事實，亦已無爭執；足見系爭案單純係
    利用申請前既有之技術，為熟習該項技術者所能輕易完成，且未具有增進之功效
    ，應撤銷其不適法之暫准專利權。為此，請判決如原告訴之聲明。
二、被告陳述：
１、系爭案之銲線孔，偵測孔或調整孔，乃熟習該項技術者能瞭解其內容並可據以實
    施，並無進一步界定其相關之詳細位置或尺寸大小之必要。
２、系爭案壓板構造之平板200之孔不但係由一銲線孔201及一偵測孔 203組合而成，
    與引證一僅設有一孔供進行銲線不同，且系爭案另於一彈性片 211具一調整孔
    212及一探針孔，而以該調整孔212調整該彈性片211與該偵測孔203之位置等，亦
    與該引證一之輔助夾持片僅單純以螺釘、 `固定於夾持固定板上不同。另
    引證二、三除亦以一探測裝置耦合偵測系統外，未見有如系爭案之平板 200及彈
    性片 211構造，故各該證據除不能證明系爭案不具新穎性外，引證一不同之結構
    亦無法與引證二、三結合而成系爭案，系爭案之調整孔可供探針調整至適當位置
    ，其彈性片受衝擊時具較佳的彈性，難稱其未增功效而不具進步性。
３、綜上所述，被告之原處分並無違法，請判決如被告答辯之聲明。
三、參加人陳述：
    參加人經合法通知，未於言詞辯論期日到場，亦未提出書狀作何陳述。
    理  由
一、按凡對物品之形狀、構造或裝置之創作或改良，而可供產業上利用者，得依法取
    得新型專利，為系爭案核准審定時專利法第九十七條暨第九十八條第一項所規定
    。而公告中之新型，任何人認有違反前揭專利法第九十七條至第九十九條規定者
    ，依法得自公告之日起三個月內，備具異議書，附具證明文件，向專利專責機關
    提起異議。從而，系爭案有無違反專利法情事而應不予專利，依法應由異議人附
    具證據證明之，倘其證據不足以證明系爭案有違專利法之規定，自應為異議不成
    立之處分。
二、本件系爭第00000000號「測試銲線壓板構造」新型專利案，壓板構造包
    含：一平板，設有一焊線孔及一偵測孔於其中，該焊線孔提供晶片進行焊線；及
    一探針，用以耦合偵測系統；及一彈性片，具一調整孔及一探針孔，該調整孔，
    用以調整該彈性片與該偵測孔之位置，該探針孔，用以提供該探針之偵測細端穿
    越，並伸入該偵測孔內，並經由該彈性片提供彈性抵觸一基板之焊墊片。原告所
    提異議證據一為八十二年三月十六日公開之美國第0000000號專利案（即
    引證一）；異議證據二為八十七年一月二十七日公開之美國第0000000號
    專利案（即引證二）；異議證據三為八十八年四月十三日公開之美國第0000
    000號專利案（即引證三）。被告係認，引證一夾持固定板雖設有一焊線孔，
    且由彈性板片形成之輔助夾持片之一端以螺釘固設於該夾持固定板上，另一端延
    伸入該孔內，但未如系爭案之平板除焊線孔外，另設一偵測孔，使探針可伸入其
    內，亦未如系爭案之彈性片具調整孔等。又引證二、三亦未如系爭案之壓板構造
    除探針外，另包含設有一焊線孔及一偵測孔之平板，及包含具一調整孔及一探針
    孔之彈性片。因此，引證一至三不能證明系爭案不具新穎性，亦不能證明系爭案
    之彈性片等係運用申請前既有之技術或知識而不具進步性，乃為異議不成立之處
    分。原告不服，循序提起訴願及本件行政訴訟。
三、原告於本件行政訴訟中訴稱，系爭案所請之構造︱一平板、一探針及一彈性片，
    已充分揭露於引證一，明顯不具新型專利之新穎性，欲達成系爭案所具之功效，
    僅需將引證一之結構與引證二、三所揭露之技術手段相結合，即可達系爭案之相
    等功效，是系爭案之技術特徵及可達成之目的、功效已為引證一至三所揭示，則
    被告以系爭案之構造不同於引證一，又以引證二、三中並未見系爭案之平板 200
    及彈性片 211構造為由，指稱引證一、二、三無法證明系爭案不具新穎性或進步
    性，顯有錯誤云云。惟查：
１、系爭案壓板構造之平板 200雖設有一孔，但該孔係由一銲線孔201及一偵測孔203
    組合而成，與引證一僅設有一孔供進行銲線不同，且系爭案另於一彈性片 211
    具一調整孔212及一探針孔，該調整孔212係用以調整該彈性片211與該偵測孔203
    之位置等，與引證一之輔助夾持片僅單純以螺釘、 `固定於夾持固定板上
    亦不同。另引證二及三除亦以一探測裝置用以耦合偵測系統外，並未見有如系爭
    案之平板200及彈性片211之構造，故各該證據除不能證明系爭案不具新穎性外，
    引證一不同之結構亦無法與引證二、三結合而成系爭案，系爭案之調整孔可供探
    針調整至適當位置，其彈性片受衝擊時具較佳的彈性，難稱其未增功效而不具進
    步性。
２、系爭案中穿設於該彈性片211之調整孔212而將該彈性片211固定於該平板200上之
    螺絲213，並非系爭案之創作目的及專利特徵，故縱或有原告所指在螺絲213鬆開
    與鎖緊的過程中，探針210容易受到轉動螺絲213的外力影響而產生偏移，更不利
    於探針210的精確定位之情事發生，亦與系爭案之進步性無涉。
四、綜上所述，原告之陳詞均不可採，則被告所為「異議不成立」之處分，揆諸首揭
    規定，並無違誤，訴願決定予以維持，亦無不合。原告徒執前詞，訴請撤銷訴願
    決定及原處分，並命被告為本件新型專利異議案成立之處分，均無理由，應予駁
    回。
五、本件事證已臻明確，兩造其餘攻擊防禦方法與本件判決結果不生影響，故不逐一
    論述，併此敘明。
據上論結，本件原告之訴為無理由，爰依行政訴訟法第九十八條第三項前段判決如主
文。
中    華    民    國      九十二      年      八      月      十三      日
                              臺 北 高 等 行 政 法 院 第 二 庭
                                    審 判 長 法    官 徐瑞晃
                                             法    官 李得灶
                                             法    官 吳慧娟
右為正本係照原本作成。
如不服本判決，應於送達後二十日內，向本院提出上訴狀並表明上訴理由，如於本判
決宣示後送達前提起上訴者，應於判決送達後二十日內補提上訴理由書（須按他造人
數附繕本）。
中    華    民    國      九十二      年      八      月      十三      日
                                             書 記 官 劉道文


司法院資訊處製作；財團法人民間司法改革基金會備份。
